# 城投公司的子公司自建的蔬菜大棚对外出租，如何核算？

提问人：刘宇 24292429 时间：2020-04-07 08:05:29
举例，城投公司的子公司立项建造蔬菜大棚，并由关联方承建。验收后，部分对农民出租，部分自主经营（外包）。蔬菜大棚是否可以按照建造成本入固定资产和投资性房地产？如果按照评估入账又是否可行？

回答人：chenyiwei
蔬菜大棚一般不能作为投资性房地产，因为投资性房地产应满足的条件之一是“能够单独辨认和出售”，而蔬菜大棚一般建立在农用地上，其转让受限较多。因此建议确认为长期待摊费用。
此类固定资产或投资性房地产均按历史成本计量，不能进行重估。